【裁判字號】    90,易,1911
【裁判日期】    900927
【裁判案由】    詐欺等
【裁判全文】
臺灣桃園地方法院刑事判決                          九十年度易字第一九一一號
    公  訴  人  臺灣桃園地方法院檢察署檢察官
    被      告  丙○○
    選任辯護人  楊方春律師
右列被告因詐欺等案件，經檢察官提起公訴（九十年度偵字第三二０號），本院判決
如左︰
    主  文
丙○○共同竊盜，累犯，處有期徒刑陸月，如易科罰金，以參佰元折算壹日。
    事  實
一、丙○○曾於民國八十八年間因贓物、偽造文書案件，經本院判處有期徒刑五月、
    三月確定，並接續執行，甫於八十九年一月二日執行完畢。
二、丙○○與甲○○（已經檢察官為職權不起訴處分）係朋友關係，因丙○○與甲○○缺錢花用，而於八十九年十月底由丙○○以其名義向地下錢莊借貸新台幣（下
    同）二萬元，其後無力償還，適李香秋在位於桃園縣大園鄉○○路四九號之「京
    奇美髮店」工作，店長乙○○曾於八十九年十一月十七日託甲○○至提款機查詢
    金融卡內之存款餘額，而告知甲○○其所有之發卡銀行新竹國際商銀、帳號二二
    ─二０─0000000號之金融卡密碼，詎丙○○、甲○○（已另依職權為不
    起訴處分）與不詳姓名年籍之成年女子三人，竟基於共同意圖為自己不法所有之
    犯意聯絡，於八十九年十一月二十日上午九時許，在桃園縣大園鄉○○路四九號
    美容店內，推由甲○○趁乙○○不注意之際，下手竊取乙○○所有之上揭金融卡
    ，得逞後，甲○○隨即將該金融卡交予店外丙○○所聯絡前拿取，亦有犯意聯絡
    之該不詳姓名年籍之成年女子，並告知提款密碼，隨後由該女子持至桃園縣大園
    鄉○○○路之聯邦銀行提款機之自動付款設備，輸入「乙○○」之提款密碼，接
    續詐領六次，總計金額六萬三千元，甲○○分得一萬多元、該不詳姓名年籍之成
    年女子分得五千元，其餘金額則由丙○○分得。嗣於八十九年十一月二十四日乙○○發現提款卡遺失，經查詢後發覺遭人盜領，始報警偵悉上情。
三、案經桃園縣警察局大園分局報請台灣桃園地方法院檢察署檢察官偵查起訴。
    理  由
一、訊據被告蕭秋香矢口否認有右揭犯行，辯稱：錢是甲○○託人拿四萬五千元給伊
    ，伊並不知該筆錢之來源，亦未與甲○○一同竊盜、盜領云云。惟查，右揭犯罪
    事實業據同案被告甲○○於警訊及偵查中供認不諱，核與被害人乙○○指述之情
    節相符，再被告丙○○所取得之款項遠高於被告甲○○，且係由被告丙○○出面
    向地下錢莊借貸錢花用，被告丙○○還款恐急，同案被告甲○○始為被告丙○○
    而行竊，其豈有不知之理？又同案被告甲○○與被告係好朋友，甲○○於八十九
    年十二月二日即與被害人達成和解，並賠償損害，業據被害人乙○○於警訊中證
    述屬實，其實無挾怨報復，連同被告一起拖下水之理？何況證人甲○○於本院審
    理中亦改稱被告不知情，可知同案被告甲○○於警訊及偵查中之供詞可採，此外
    ，復有存摺影本、提款機錄影帶照片二張在卷可憑。是被告丙○○所辯顯係事後
    卸責之詞，委不足採，證人甲○○於本院審理中附和其詞，亦不可採。其犯行均
    堪認定。
二、核被告所為，係犯刑法第三百二十條第一項之竊盜罪、第三百三十九條之二第一
    項之利用自動付款設備詐欺罪。又被告與甲○○、該年籍不詳之成年女子間，有
    犯意之聯絡及行為之分擔，均為共同正犯。再被告及該年籍不詳之成年女子與甲○○間僅有犯意聯絡，並未到場參與分擔實施竊盜犯行，故尚與同法第三百二十
    一條第一項第四款之結夥三人加重竊盜罪有別，附此敘明。其於聯邦銀行大園分
    行同一部提款機之多次提款，係同一利用自動提款設備詐欺之行為，而基於接續
    犯意為之，為接續犯。被告所犯上開竊盜罪與利用自動付款設備詐欺罪間，有原
    因與結果之牽連關係，應從一重之竊盜罪論處。又被告曾於八十八年間因贓物、
    偽造文書案件，經本院判處有期徒刑五月、三月確定，並接續執行，甫於八十九
    年一月二日執行完畢，此有台灣桃園地方法院檢察署刑案資料查註紀錄表附卷可
    按，其於五年內再犯本件有期徒刑以上之罪，為累犯，應依刑法第四十七條規定
    加重其刑。爰審酌被告之素行、犯罪之動機、目的、手段、被害人所受之損害、
    所得利益、及犯後態度等一切情狀，量處如主文所示之刑。按行為後法律有變更
    者，適用裁判時之法律，但裁判前之法律有利於行為人者，適用最有利於行為人
    之法律，刑法第二條第一項定有明文。刑法第四十一條於本件被告犯罪後修正，
    並於九十年一月十二日生效，茲比較新舊刑法第四十一條，以修正後之刑法第四
    十一條較有利於被告，故依前揭說明，應適用裁判時之法律即修正後之刑法第四
    十一條，本院自應就前揭宣告之刑諭知易科罰金之折算標準。
據上論斷，應依刑事訴訟法第二百九十九條第一項前段，刑法第二條第一項前段、第
二十八條、第三百二十條第一項、第三百三十九條之二第一項、第五十五條、第四十
七條、修正後之第四十一條第一項前段，罰金罰鍰提高標準條例第一條前段、第二條
，判決如主文。
本案經檢察官王以文到庭執行職務。
中      華      民      國    九十      年      九      月    二十七    日
                               台灣桃園地方法院刑事第二庭
                                   法   官  曾 正 耀
右正本證明與原本無異。
如不服本判決，應於判決送達後十日內向本院提出上訴狀( 應附繕本 )，上訴於
臺灣高等法院。
                                    書記官   文 巧 雲
中        華        民        國   九十   年     九     月    二十八    日
附論罪科刑依據之法條：
刑法第三百卅九條之二：
意圖為自己或第三人不法之所有，以不正方法由自動付款設備取得他人之物者，處三
年以下有期徒刑、拘役或一萬元以下罰金。
刑法第三百二十條
意圖為自己或第三人不法之所有，而竊取他人之動產者，為竊盜罪，處五年以下有期
徒刑、拘役或五百元以下罰金。
意圖為自己或第三人不法利益，而竊佔他人之不動產者，依前項之規定處斷。
前二項之未遂犯罰之。


司法院資訊處製作；財團法人民間司法改革基金會備份。
